【裁判字號】    95,財管,81
【裁判日期】    951110
【裁判案由】    選任遺產管理人
【裁判全文】
臺灣臺中地方法院民事裁定              95年度財管字第81號
聲  請  人  林春發即釋宗興）.
上列聲請人聲請指定被繼承人甲○○遺產管理人事件，本院裁定
如下：
    主  文
指定林春發（男、民國○○○年○月○日生、國民身分證統一編
號：Ｚ000000000號）為被繼承人甲○○（男、民國○
年○月○日出生、於民國九十年八月十七日死亡）之遺產管理人
。准對被繼承人甲○○之繼承人為承認繼承之公示催告。
被繼承人甲○○之大陸地區以外之繼承人，應自前項公示催告最
後登載新聞紙之日起，壹年內承認繼承，上述期限屆滿，無繼承
人承認繼承時，被繼承人甲○○之遺產，於清償債務，並交付遺
贈物後，如有剩餘即歸屬國庫。
程序費用由被繼承人甲○○之遺產負擔。
    理  由
一、按繼承開始時，繼承人有無不明，而無親屬會議或親屬會議
    未於1個月內選定遺產管理人者，利害關係人得聲請法院選
    任遺產管理人，並由法院依公示催告程序，定6個月以上之
    期限，公告繼承人，命其於期限內承認繼承。按公示催告之
    公告，應黏貼於法院之公告處，並登載於公報、新聞紙或其
    他相類之傳播工具；前項登載公報、新聞紙或其他相類之傳
    播工具之日期或期間由法院定之。又按民事訴訟法第542條
    及第543條之規定，除申報權利期間外，於依民法第1178條
    所為之公示催告準用之，民法第1177條、第1178條第1項、
    第2項、民事訴訟法第542條、非訟事件法第152條均規定甚
    明。
二、本件聲請意旨略以：被繼承人甲○○於民國47年間購買台中
    市北屯區○○○段180之4地號（重測後為北屯區○○段240
    地號）土地，創建南普陀寺（現址臺中市○○區○○路1段8
    號），並擔任首任管理人。嗣被繼承人甲○○於民國90年8
    月17日死亡，留有上開土地及其他遺產，惟其有無繼承人不
    明，且亦無親屬會議成員可召開親屬會議，因被繼承人生前
    曾立書面委託聲請人管理南普陀寺，本件聲請人自屬利害關
    係人，爰聲請選任聲請人為被繼承人甲○○之遺產管理人等
    語，並提出聲請人身分證影本、戶籍謄本、辭職書、南普陀
    寺建築執照、寺廟登記證、寺廟管理人住持變動登記表、寺
    廟登記表、土地暨地籍圖謄本等件為證。
三、經查：聲請人之主張，業據提出上開證據為證，自堪信為真
    實，且與上開法條尚無不合。另本院認聲請人林春發現為南
    普陀寺管理人，選任其擔任被繼承人甲○○之遺產管理人並
    無不妥，爰裁定如主文所示，並依法為承認繼承之公示催告
    。
四、依非訟事件法第157條裁定如主文。
中    華    民    國    95    年    11    月    10    日
                  家事法庭      法  官  陳宗賢
以上正本係照原本作成。
如對本裁定抗告，須於裁定送達後10日內向本院提出抗告狀（須
附繕本）。
中    華    民    國    95    年    11    月    10    日
                                書記官


司法院資訊處製作；財團法人民間司法改革基金會備份。
